臺灣臺中地方法院刑事判決　　　　　　　100年度訴字第382號
公　訴　人　臺灣臺中地方法院檢察署檢察官
被　　　告　林品寬
上列被告因妨害性自主案件，經檢察官聲請以簡易判決處刑（99
年度偵字第25717號），經本院認為不宜，改行通常程序，被告
於本院受命法官行準備程序時，對於犯罪事實為有罪之陳述，經
本院合議庭裁定由受命法官獨任適用簡式審判程序，判決如下：
    主    文
林品寬對於十四歲以上未滿十六歲之女子為性交，共貳罪，各處
有期徒刑肆月，應執行有期徒刑陸月，緩刑參年，並應履行如附
件所示之本院一百年度附民字第八七號和解筆錄和解成立內容壹
所示之內容，緩刑期間付保護管束。
    犯罪事實
一、林品寬於民國99年9月間，透過網路交友認識A女（警卷代號
    為00000000，83年12月生，其餘年籍詳真實姓名年籍對照表
    ，下稱A女），2人進而交往成為男女朋友。詎林品寬明知A
    女係14歲以上未滿16歲之女子，竟基於對14歲以上未滿16歲
    女子為性交之犯意，各為以下之犯行：
(一)、於99年9月19日凌晨2時30分許，在臺中市○○區○○路596
    號3樓房間內，經A女同意後，先親吻A女、撫摸A女胸部並褪
    去A女之裙子、內褲，再以其陰莖插入A女陰道之方式，對A
    女為性交得逞。
(二)、復於同日下午5時許，在上址處房間內，經A女同意後，先親
    吻A女、撫摸A女陰部並褪去A女之裙子、內褲，再以其陰莖
    插入A女陰道及肛門之方式，對A女為性交得逞。嗣經A女之
    母（警卷代號為00000000A）發現A女離家出走而向警報案協
    尋，為警循線查悉上情。
二、案經A女之母00000000A訴由臺中市政府警察局太平分局報請
    臺灣臺中地方法院檢察署檢察官偵查起訴。
    理    由
一、證據能力部分：
    按除被告所犯為死刑、無期徒刑、最輕本刑為3 年以上有期
    徒刑之罪或高等法院管轄第一審案件者外，於刑事訴訟法第
    273條第1項程序進行中，被告先就被訴事實為有罪之陳述時
    ，審判長得告知被告簡式審判程序之旨，並聽取當事人、代
    理人、辯護人及輔佐人之意見後，裁定進行簡式審判程序，
    為刑事訴訟法第273條之1第1項所明定；而簡式審判程序，
    貴在審判程序之簡省、便捷，故調查證據程序宜由審判長便
    宜行事，以適當之方法行之即可。是簡式審判程序中關於調
    查證據之程序，亦予簡化，關於證據調查之次序、方法之預
    定、證據調查請求之限制、證據調查之方法、證人、鑑定人
    之詰問方式等，均不須強制適用一般審判程序之規定。又因
    被告對犯罪事實不爭執，可認定被告並無行使反對詰問權之
    意，因此有關傳聞證據之證據能力限制，亦無庸適用。刑事
    訴訟法乃增訂第273條之2規定「簡式審判程序之證據調查，
    不受第159條第1項、第161條之2、第161條之3、第163條之1
    及第164條至第170條規定之限制」。本件經本院依上開規定
    適用簡式審判程序，是下列所採用之證據，均不受傳聞證據
    證據能力之限制，均有證據能力。
二、認定犯罪事實所根據的證據及理由：
(一)、被告於警詢及偵查中均坦承於99年9月19日凌晨2時30分及同
    日下午5時許，與被害人A女發生性關係，被告於99年9月25
    日警詢及99年12月15日偵訊時分別供述：「A女有告知我年
    紀，但是我忘記了。我有與A女發生2次性關係。2次都是在
    （改制前）臺中縣太平市○○路589號【應為596號】（凱菁
    仔行）發生性關係的。第一次是在星期六（18日）【應為19
    日】凌晨約1、2時許發生，第二次是在星期日下午17時至18
    時許傍晚的時候發生的」等語（見警卷第4頁反面）、「我
    跟A女是男女朋友，我在99年9月19日凌晨2點與當天下午5點
    與A女各發生一次性行為。地點是在我姐姐男朋友的檳榔店
    」、「有插入（肛門）但是A女有提醒我是插入肛門我就抽
    出來」、「我都有插入A女的陰道，第一次有射精、第二次
    沒有射精」、「A女在網路上有說她16歲」等語（見偵卷第7
    ─8頁），及本院準備程序中認罪、審理中自白前揭犯行(見
    本院卷第11頁反面、第14頁反面至第15頁)。
(二)、證人即被害人A女於警詢時所為之證述(見警卷第6─13頁)。
(三)、A女真實姓名對照表、受理疑似性侵害事件驗傷診斷書、A女
    驗傷採證光碟各1份（見偵卷第19頁彌封公文封）。指認犯
    罪嫌疑人紀錄表1份、A女脖子吸痕照片2張（見警卷第17、
    19頁）。
(四)、綜上所述，被告之自白，核與事實相符，應堪採信。本案事
    證已臻明確，被告犯行應堪認定。
三、論罪科刑的理由：
(一)、按稱性交者，謂非基於正當目的所為之下列性侵入行為：一
    、以性器進入他人之性器、肛門或口腔，或使之接合之行為
    ，刑法第10條第5項第1款定有明文。本件被告林品寬在不違
    反被害人A女意願之前提下，以其性器官先後二次進入被害
    人A女陰道及肛門內之方式，為性侵入行為，核被告所為，
    係犯刑法第227條第3項之對於14歲以上未滿16歲之女子為性
    交罪。被告所犯上開二罪間，犯意個別，行為互殊，應分論
    併罰。又被告雖係成年人故意對少年犯罪，惟參諸兒童及少
    年福利法第70條第1項規定：「成年人故意對兒童及少年犯
    罪者，加重其刑至二分之一；但各該罪就被害人係兒童及少
    年已定有特別處罰規定者，不在此限」，本件被告所犯之刑
    法第227條第3項之罪，已就被害人之年齡（14歲以上未滿16
    歲）設置特別處罰規定，依前揭兒童及少年福利法第70條第
    1項但書規定，自不得再予加重其刑，併予敘明。
(二)、爰審酌被告與A女為男女朋友，係因A女蹺家投靠被告，被告
    正值年輕、血氣方剛，未諳禮法始與A女性交，惟對於被害
    人A女之身心健康與人格發展均有不良影響；兼衡酌被告與
    被害人A女係結識後交往，進而有本件之性交行為，其犯罪
    之手段及犯後能坦認犯行，尚見悔意之犯罪後態度，暨其高
    職畢業之智識程度及業工、家境勉持之生活狀況（詳警詢筆
    錄第4頁職業欄、教育程度欄及家庭經濟狀況欄之記載）等
    一切情狀，量處如主文所示之刑，並定其應執行刑。
(三)、查被告前未曾因故意犯罪受有期徒刑以上刑之宣告，此有臺
    灣高等法院被告前案紀錄表及臺灣臺中地方法院檢察署到案
    資料查註紀錄表各1份在卷可按，其因一時失慮，致罹刑章
    ，業已坦承犯行，深具悔意，並與被害人當庭成立和解，有
    如附件所示之本院和解筆錄1份在卷可按，衡其經此次偵審
    程序及罪刑之宣告後當知警惕，應無再犯之虞，本院認其所
    受宣告之刑，以暫不執行為適當，併予宣告緩刑3年，以勵
    自新，並依刑法第93條第1項第1款規定，宣告其緩刑期間付
    保護管束，並諭知被告應履行上揭附件所示本院100年度附
    民字第87號和解筆錄和解成立內容壹所示之內容，且依刑法
    第75條之1第1項第4款規定，被告違反本院所定上開命其履
    行之事項情節重大，足認原宣告之緩刑難收預期效果，而有
    執行刑罰之必要者，得撤銷其緩刑宣告，附此敘明。
四、應適用之法條：
(一)、刑事訴訟法第273條之1第1項、第299條第1項前段。
(二)、刑法第227條第3項、第51條第5款、第74條第1項第1款、第
    2項第3款、第93條第1項第1款。
本案經檢察官劉玉媛到庭執行職務。
中    華    民    國   100    年    3     月    11    日
                  刑事第三庭  法  官  陳秋月
以上正本證明與原本無異。
如不服本判決應於收受判決後10日內向本院提出上訴書狀，並應
敘述具體理由；其未敘述上訴理由者，應於上訴期間屆滿後20日
內向本院補提理由書（均須按他造當事人之人數附繕本）「切勿
逕送上級法院」。
告訴人或被害人對於判決如有不服具備理由請求檢察官上訴者，
其上訴期間之計算係以檢察官收受判決正本之日期為準。
                              書記官  詹東益
中    華    民    國   100    年    3     月    11    日
附錄論罪科刑法條：
中華民國刑法第227條第3項
對於14歲以上未滿16歲之男女為性交者，處7年以下有期徒刑。